臺灣臺北地方法院刑事判決
111年度易字第191號
公  訴  人  臺灣臺北地方檢察署檢察官
被      告  廖俊逞



選任辯護人  吳典倫律師
            陳誌泓律師
上列被告因違反性騷擾防治法案件，經檢察官提起公訴（111年
度偵字第2238號），本院判決如下：
    主  文
廖俊逞犯性騷擾防治法第二十五條第一項之罪，處有期徒刑參月
，如易科罰金，以新臺幣壹仟元折算壹日。
    事  實
一、廖俊逞於民國110年11月12日晚間10時27分許，在址設臺北
    市○○區○○路00巷00號1樓之「KAREN BAR」內，參與科技藝術
    產業成員聚會時，見代號AW000-110694號成年男子（真實姓
    名年籍詳卷，下稱甲男）上半身著白色貼身衣物，外著鏤空
    網眼毛衣及黑色皮衣，竟意圖性騷擾，假藉欲觀看上開鏤空
    網眼毛衣為由，乘甲男不及防備、抗拒，出手碰觸甲男胸部
    並抓捏甲男左邊乳頭，以此方式對甲男為性騷擾得逞。
二、案經甲男訴由臺北市政府警察局萬華分局報請臺灣臺北地方
    檢察署檢察官偵查起訴。　　
    理  由
壹、證據能力：
一、被告廖俊逞及其辯護人於本院準備程序中，均認證人即告訴
    人甲男、證人林佩瑩於警詢之證述，係屬被告以外之人於審
    判外之陳述，而無證據能力（見本院卷第36頁）。本院審酌
    證人甲男、林佩瑩業於本院審理時傳喚到庭，以證人身分接
    受檢察官、被告及其辯護人進行交互詰問，其等於本院審理
    時所述與警詢時之陳述尚無明顯不符，無引用其警詢陳述之
    必要，無刑事訴訟法第159條之2所定例外得為證據之情形，
    是依同法第159條第1項之規定，應認證人甲男、林佩瑩於警
    詢中之陳述，無證據能力。
二、按詰問權係指訴訟上當事人有在審判庭輪流詰問證人，以求
    發現真實，辨明供述證據真偽之權利，其於現行刑事訴訟制
    度之設計，係以刑事訴訟法第166條以下所規定之交互詰問
    為實踐，屬於人證調查證據程序之一環；與證據能力係指符
    合法律所規定之證據適格，而得成為證明犯罪事實存在與否
    之證據適格，性質上並非相同。又未經被告詰問之被告以外
    之人於偵查中向檢察官所為之陳述，依刑事訴訟法第159條
    之1第2項，原則上屬於法律規定為有證據能力之傳聞證據，
    於例外顯有不可信之情況，始否定其得為證據。是得為證據
    之被告以外之人於偵查中向檢察官所為之陳述，雖因其陳述
    未經被告詰問，應認屬於未經合法調查之證據，惟並非無證
    據能力而禁止使用，此項詰問權之欠缺，非不得於審判中由
    被告行使以補正，而完足為經合法調查之證據（最高法院97
    年度台上字第356號判決意旨參照）。然查證人林佩瑩於偵
    查中係經檢察官告知偽證之處罰及具結之義務後具結作證（
    見偵字公開卷第75頁證人結文），復查無有何消極上顯有不
    可信之情況，自有證據能力。另本院審理時業已傳喚證人林
    佩瑩到庭行對質詰問，完足合法之調查，揆諸前揭說明，證
    人林佩瑩於偵查中向檢察官所為之證述，自得作為本案論罪
    之依據。
三、次按刑事訴訟法第158條之3規定：「證人、鑑定人依法應具
    結而未具結者，其證言或鑑定意見，不得作為證據」，所謂
    「依法應具結而未具結者」，係指檢察官或法官依刑事訴訟
    法第175條之規定，以證人身分傳喚被告以外之人（證人、
    告發人、告訴人、被害人、共犯或共同被告）到庭作證，或
    雖非以證人身分傳喚到庭，而於訊問調查過程中，轉換為證
    人身分為調查時，此時其等供述之身分為證人，則檢察官、
    法官自應依本法第186條有關具結之規定，命證人供前或供
    後具結，其陳述始符合第158條之3之規定，而有證據能力。
    若檢察官或法官非以證人身分傳喚而以告發人、告訴人、被
    害人或共犯、共同被告身分傳喚到庭為訊問時，其身分既非
    證人，即與「依法應具結」之要件不合，縱未命其具結，純
    屬檢察官或法官調查證據職權之適法行使，當無違法可言。
    查證人甲男在檢察官面前以告訴人身分作成未經具結之陳述
    ，屬被告以外之人於偵查中向檢察官所為之陳述，本質上屬
    於傳聞證據，然本院審酌上開陳述並無顯有不可信之情況，
    且證人甲男於本院審理時已依證人身分傳喚到庭具結而為陳
    述，並經被告及辯護人之反對詰問，自得為證據。
四、本案認定事實所引用之其他卷證資料，屬於傳聞之供述部分
    ，被告及其辯護人於本院準備期日均不爭執（見本院卷第36
    頁），且本院審酌上開證據資料製作時之情況，並無違法不
    當及證明力明顯過低之情況，亦認為以之做為證據應屬適當
    ，認上揭證據資料均依刑事訴訟法第159條之5第1項規定例
    外有證據能力。而本案認定事實所引用之非供述證據，並無
    證據證明係公務員違背法定程序所取得，依刑事訴訟法第15
    8條之4反面解釋，均得為證據。
貳、實體部分：
一、訊據被告固不否認於上開時間及地點參與聚會時，與甲男及
    林佩瑩同桌而坐，並朝甲男伸手等事實（見偵字公開卷第88
    頁、本院卷第34頁），惟矢口否認有何性騷擾犯行，辯稱：
    我只有去碰觸甲男肚子部位的衣服，沒有碰到他的身體，所
    以我並沒有性騷擾的犯意及犯行云云（見本院卷第34至35頁
    、第165頁）。其辯護人則辯謂：被告是去碰觸甲男衣服的
    質料，無意也並無碰觸甲男的身體，應無性騷擾的意圖云云
    （見本院卷第35頁）。惟查：
　㈠被告於110年11月12日晚間10時27分許，在上址KAREN BAR（
    下稱上址酒吧）內，參與科技藝術產業成員聚會時，見甲男
    上半身著白色貼身衣物，外著鏤空網眼毛衣及黑色皮衣，並
    與甲男及林佩瑩同桌而坐，嗣欲觀看上開鏤空網眼毛衣而朝
    甲男伸手等事實，業據被告供承在卷（見偵查公開卷第9頁
    、第87至88頁、本院卷第34至35頁），核與證人甲男、林佩
    瑩於偵查及本院審理時具結證述內容大致相符（見偵查公開
    卷第71頁、第72頁、本院卷第138至139頁、第151頁），且
    有現場監視器錄影光碟片暨本院111年5月31日勘驗筆錄暨擷
    圖照片11張、甲男案發當日所著衣物照片3張附卷可稽（見
    本院卷第130至131頁、第181至191頁），堪可認定。
　㈡被告於上開時間及地點，確係假藉觀看上開鏤空網眼毛衣材
    質為由，伸手碰觸並抓捏甲男左邊乳頭之行為，有下列證據
    可茲證明：
　⒈證人甲男於偵查及本院審理時證稱：案發當日，陳東輝邀我
    去喝酒，並表示有其他做VR相關或是在高雄電影節認識的人
    ，我到現場時，座位都有人了，剛好林佩瑩的旁邊還有位置
    ，我就坐在林佩瑩的旁邊，被告則坐在我的斜對面，在我與
    林佩瑩聊天的過程中，被告突然伸手過來抓住我的左手，並
    問我的衣服是否有洞、是一件還是兩件等問題，因為被告的
    手已經伸過來了，所以我就順勢把我穿的夾克拉開來，指著
    裡面的衣服說這件是有洞的，結果被告就把手伸進來，我就
    說不要碰，但被告的手還是很快的碰觸我左邊的胸部，並且
    用手指捏我的左邊乳頭，當下我的左邊乳頭被捏的感覺很明
    顯，當時速度非常快，我根本無法反應，腦中一片空白，也
    感到驚嚇、尷尬，且當時我的身體有很激烈的反應等語（見
    偵查公開卷第71頁、本院卷第138至140頁），足見甲男對案
    發時間在上址酒吧內，遭被告刻意騷擾而碰觸並抓捏乳頭等
    情，於偵查及本院審理時均堅指不移。
　⒉且在場目擊證人林佩瑩於偵查及本院審理時均證述：案發當
    日，甲男比較晚來，我和他因為有事情要討論，所以他就坐
    在我的旁邊，被告則是坐在我的前面，我們3人呈現一個直
    角三角形的位置，而我們的距離都蠻近的，大概是我一個手
    臂的距離，因此我可以同時看到被告與甲男，一開始甲男都
    是在與我聊天，而與被告間並沒有互動，突然間，我看到被
    告將手伸到甲男的衣服裡面，然後捏了甲男左邊胸部一下，
    就是乳頭的位置，當時甲男還有躲開，被告則好像一切都沒
    有發生的樣子，我看到時有點嚇到，而告訴人的表情也是被
    嚇到，很震驚、定住的樣子，但因為旁邊很多認識的人，所
    以當下我們沒有特別聲張，後來我與甲男餐後去唱歌的時候
    ，甲男說他被摸了，他的語氣聽起來是被嚇到的感覺，而這
    時我才跟甲男說我也有親眼看到，在這之後的一星期甲男有
    打電話跟我說他覺得非常不舒服，一直有被摸的不舒服感，
    他的聲音有點顫抖，我感覺他蠻恐懼的等語（見偵查公開卷
    第72至73頁、本院卷第151至153頁、第157頁、第159頁）。
    其自始均明確證述被告有於上揭時間及地點，伸手抓捏甲男
    左側乳頭，以及甲男當下之反應及情緒，核與證人甲男上開
    指述情節大致相符。
　⒊再經本院當庭播放附卷現場監視器錄影光碟，可見：
　⑴畫面顯示時間22：27：00，畫面右側為一長桌，甲男頭戴黑
    色鴨舌帽、身著黑色外套、黑色長褲坐於該長桌右側，甲男
    之右側坐一戴眼鏡之短髮女子（即林佩瑩），被告戴眼鏡坐
    在甲男左側鄰邊處。
  ⑵畫面顯示時間22：27：00至22：27：26，甲男與林佩瑩交 談
    。
　⑶畫面顯示時間22：27：26至22：27：34，被告突然伸出右手
    以四根手指放置在甲男左手前臂，嗣手指捲曲而食指略前撥
    開甲男外套，甲男隨即低頭查看並將外套打開，甲男拉開外
    套時，被告右手（此時手指彎曲呈中空拳狀，且手背面外向
    外側）高度約在甲男肋骨下方，嗣甲男抬頭，被告則手臂轉
    動並往前伸（約甲男胸部位置）後，甲男有縮頭聳肩且往林
    佩瑩方向靠近之舉止，被告即將右手微往下收回。
　⑷畫面顯示時間22：27：35至22：28：00，無本案相關畫面。
    有本院111年5月31日勘驗筆錄暨擷圖11張在卷足參（見本院
    卷第130至131頁、第181至186頁）。參以被告將右手伸入甲
    男外套後，甲男有明顯縮頭聳肩且往林佩瑩方向靠近之舉止
    ，倘非受有預料外之情事，豈會有如此大之身體反應，益徵
    證人甲男證述：當下我的左邊乳頭被捏的感覺很明顯，我很
    驚嚇等語（見偵查公開卷第71頁），應屬非虛。至被告及其
    辯護人固執監視器錄影畫面擷圖辯稱：被告右手未自甲男肋
    骨下方上抬至甲男胸部位置云云（見本院卷第131頁、第161
    頁、第167頁），惟觀諸擷圖編號6至10所示監視器錄影畫面
    ，足見被告伸手進入甲男外套內至其縮手，僅約2秒鐘，而
    播放器軟體受限於擷取時間設定之限制而無法擷取更細微動
    作，乃屬當然，自不得憑此為有利被告之認定。況苟如被告
    所辯：當日只是碰觸甲男之衣服云云（見本院卷第34頁），
    則其在甲男拉開外套時，手掌高度既係在甲男肋骨下方，且
    背面朝向外，其大可以手背朝外方式觸摸甲男身體左側衣物
    ，何需轉動手部，令其手背朝上？況如其右手伸入甲男外套
    內時，手指與手腕呈平行仍停留在甲男肋骨下緣時，則在甲
    男上半身與被告手部垂直之狀況下，被告又如何觸摸甲男衣
    物？是被告如係觸摸甲男衣物，其手掌非無可能係與甲男上
    半身平行，而衡諸常情，胸部（含乳頭）與肋骨下緣至多為
    一個手掌距離，則證人甲男、林佩瑩均證述：甲男遭被告觸
    碰胸部並抓捏乳頭等語（見本院卷第139頁、第151頁），當
    可採信。
　㈢按性騷擾防治法第25條規定之「性騷擾」，指對被害人之身 
    體為偷襲式、短暫性、有性暗示之不當觸摸，含有調戲意味
    ，而使人有不舒服之感覺，但不符強制猥褻構成要件之行為
    而言（最高法院99年度台上字第2516號刑事判決意旨參照）
    。而性騷擾防治法第25條第1 項「乘人不及抗拒」之文義，
    應係指被害人尚未及表達任何意願時，身體性自主權即已遭
    受侵犯，且被侵犯行為亦瞬間結束，是苟行為人觸摸時間過
    久，被害人已足以向行為人表達性自主之意願時，則係涉及
    刑法強制猥褻罪之範疇，而與性騷擾罪之構成要件有間，意
    即性騷擾罪、強制猥褻罪固均以行為人之行為手段係違反被
    害人意願為要件，惟性騷擾罪之被害人於尚未及產生表達性
    自主意願時，侵害行為即已結束；而強制猥褻罪之被害人有
    足夠時間向行為人表達意願，行為人仍不顧被害人意願持續
    為侵害行為，是兩罪之構成要件並非相同。本案被告伸手至
    縮手時間僅短短2秒鐘，在此同時甲男有明顯縮頭聳肩且往
    林佩瑩方向靠近之舉止等節，均詳前述，顯見被告對甲男胸
    部為偷襲性、短暫性之不當觸摸行為，於甲男尚未及表達任
    何意願時，身體性自主權即已遭受侵害，且被侵犯行為亦瞬
    間結束，是被告上開行為確係乘甲男不及防備、抗拒而為之
    ，至堪認定。則辯護人辯稱：本案尚未達趁人不及抗拒之程
    度云云（見本院卷第168頁），尚難憑採。
　㈣被告具性騷擾之意圖：
　⒈被告及其辯護人雖辯稱：被告當時只是碰觸甲男衣服的質料
    ，並未觸摸甲男身體，亦無意碰觸甲男的身體，並無性騷擾
    之意圖云云（見本院卷第34至35頁）。然核與上開各項事證
    尚屬有間，已難遽採，且按性騷擾防治法第25條所規定之「
    性騷擾」，係指帶有性暗示之動作，具有調戲之含意，讓人
    有不舒服之感覺，行為人具有性暗示而調戲被害人之意，以
    滿足調戲對方之目的，屬性騷擾之犯意（最高法院96年度台
    上字第6736號判決意旨參照）。依我國一般正常社交禮儀，
    胸部非他人所得任意碰觸之身體部位，且一般人皆以衣著覆
    蓋遮隱，意在保持個人私密。則被告假藉欲觀看甲男所著上
    開鏤空網眼毛衣，利用甲男拉開外套而不及抗拒之際，旋即
    將右手伸入前揭外套內，觸碰甲男胸部並抓捏其乳頭等舉，
    自屬帶有性暗示之動作，具有調戲含意，讓人有不舒服感覺
    之性騷擾行為。參以被告於本案案發後曾自行撥打電話予證
    人林佩瑩，並於電話中提及：每個人對自己身體的那個界線
    都不一樣，那即使是在那樣一個時機的場合，我也不應該去
    碰觸他的，就是私密的部位等語，有告證1錄音光碟1片暨本
    院111年5月31日勘驗筆錄附卷可稽（見本院卷第71頁、第13
    2至136頁），益徵被告清楚知悉不得隨意碰觸他人胸部；又
    衡以檢察官於偵查中詢問「證人林佩瑩說，在劇場產業中，
    多有耳聞你曾經做出許多騷擾碰觸的行為，她沒想到案發當
    天親眼目睹你做了這件事，對此有何意見？」，被告則回稱
    「過去我在追求心儀對象時，但是案發當天我是非常清醒的
    ，而且甲男也不是我心儀的對象。」等語（見偵查公開卷第
    88頁），是被告明知不得任意觸摸他人胸部，仍伸手觸摸甲
    男胸部並抓捏乳頭，則其主觀上確有藉此滿足對甲男為性暗
    示及調戲目的之性騷擾犯意，至為灼然。從而，被告及其辯
    護人上開所辯情節，要屬事後卸責之詞，難認可採。
　⒉又辯護人辯稱：甲男所著白色貼身衣為重磅衣服，而毛衣本
    身實屬寬鬆，依辯護人親身經驗觀之，該等衣物可遮住身體
    ，無法凸顯甲男乳頭，在案發地點燈光昏暗情形下，被告不
    可能為了要摸甲男乳頭，而刻意瞄準並精準的捏一下，因此
    由本案客觀事證所推論之事實，無從認定被告有意圖性騷擾
    的情形云云（見本院卷第169頁）。惟甲男於本院審理時攜
    帶當日所著白色貼身背心及鏤空網眼毛衣供本院勘驗（見本
    院卷第150頁），而經本院當庭將白色貼身背心放置在黑色
    桌面上並拍攝時，明顯可見該白色衣物帶有背景黑色顏色（
    見本院卷第189頁），是辯護人辯稱該衣物屬重磅衣物，已
    與事實未合。再者，無論被告是否刻意瞄準甲男乳頭抓捏，
    其手部觸摸甲男胸部，已使甲男感到不舒服乙節，業據證人
    甲男於本院審理時證述：被告手過來捏了我的乳頭，我感到
    腦袋空白，感到很尷尬，也有點驚慌，覺得蠻噁心、蠻不可
    思議，有被羞辱的感覺等語（見本院卷第139頁、第141頁）
    ，實已破壞甲男所享有關於性、性別等與性有關之寧靜、不
    受干擾之平和狀態。況被告與甲男於109年10月間認識後至
    本案發生為止，僅見面3次，見面場合均為工作場合相關人
    員聚會，其等並無私交等情，亦據證人甲男證述綦詳（見本
    院卷第137頁、第144至145頁），則被告伸手碰觸甲男胸部
    並抓捏其乳頭，顯已超出一般人交往範圍，而具有性騷擾之
    意圖甚明，是辯護人認被告並無性騷擾之意圖，不足採信。
　㈤被告其辯護人其餘辯解不足採信之理由：
　⒈證人甲男就案發當時被告是站立或坐在座位上，及其遭被告
    觸碰胸部並抓捏乳頭後是否立即離去等節，於第1次警詢及
    第2次警詢時所述雖略有不一（見偵查公開卷第15至18頁、
    第23至24頁）。惟查證人甲男就其在與林佩瑩聊天過程中，
    被告突然對其所著鏤空網眼毛衣深感興趣，經其拉開外套後
    ，被告旋即伸手觸摸其胸部並抓捏其乳頭乙節，始終證述一
    致。又甲男當時突遭此性騷擾而深感震驚，自無法苛責其未
    能回想被告當時是否站立及自己離去之時間，且此等細節部
    分亦非本案主要事實內容，縱陳述有不一之情，亦不影響本
    案被告有為性騷擾行為之認定。
　⒉另甲男案發後未立即離去，仍留於現場與林佩瑩聊天，再與
    友人前往KTV唱歌等節，雖據證人甲男於本院審理時證述無
    訛（見本院卷第140頁）。惟各人因成長背景、人格、個性
    之不同，於遭性騷擾後之反應及處理方式因人而異，選擇暫
    時隱忍再另覓途徑救濟者亦所在多有，亦不能以甲男未立即
    離去，或未大聲呼救，率認其指訴有所不實，更無從以此反
    面推論其並未遭到性騷擾。是辯護人僅憑告訴人事後反應，
    遽認被告並無伸手觸摸甲男胸部並抓捏其乳頭，稍嫌速斷。
　⒊辯護人再以案發地點燈光昏暗，證人林佩瑩視線非看向甲男
    方向，且證人林佩瑩亦未有驚訝表情等節，認證人林佩瑩所
    見被告抓捏動作，應係被告為了解甲男衣服材質而為之動作
    ，復認證人林佩瑩前開證述內容係附和甲男之說法，且係基
    於過去聽聞關於被告之傳言，而產生對被告之成見云云（見
    本院卷第167頁）。惟經本院當庭播放卷附現場監視器錄影
    光碟，可見案發地點燈光充足，而被告伸手觸碰甲男左前手
    臂時，林佩瑩雖坐在甲男身旁，然其視線確係朝向被告與告
    訴人間（見本院卷第182至184頁監視器錄影畫面擷圖4至8）
    ，從而，辯護人前開所辯，已與事實不符，要難輕採。再者
    ，證人林佩瑩係於110年底始認識被告，與被告並無私交等
    情，業據證人林佩瑩證述綦詳（見本院卷第151頁、第158頁
    ），是彼此間過往應無任何仇恨嫌隙，證人林佩瑩實無故設
    虛詞誣攀被告之動機及必要，且本案證人林佩瑩於偵查中之
    證詞係在甲男不在場之情形下所為，於本院審理時證人林佩
    瑩與甲男亦係採隔離訊問方式進行交互詰問，足認其上開所
    證甲男確有遭被告性騷擾一節，應屬真實可信。
　㈥綜上所述，被告前揭所辯自難採信，本案事證已臻明確，被
    告上開犯行，洵堪認定，應予依法論科。
二、論罪科刑：
　㈠罪名：
　　核被告所為，係違反性騷擾防治法第25條第1項之性騷擾罪
    。　　　
  ㈡量刑：
  ⒈爰以行為人之責任為基礎，本院審酌被告欠缺尊重他人性自
    主權之觀念，乘告訴人不及抗拒之際，伸手碰觸告訴人胸部
    並抓捏其乳頭，致告訴人內心留下難以抹滅之陰影，所為實
    不可取；又被告於本案審理時雖一再表示對告訴人深感歉意
    ，且有意與告訴人和解，一方面又不斷指摘告訴人及證人林
    佩瑩係憑過往聽聞有關被告言行而影射被告有本案犯行，則
    其是否具真心悔悟之意，已非無疑，又其明知伸手觸摸告訴
    人胸部並抓捏其乳頭之舉止，對告訴人造成心理陰影，仍持
    本案係告訴人誤會為由要求告訴人與其和解及接受道歉，並
    認未達成和解，乃肇因於告訴人，且據此自認已展現和解誠
    意，而請本院從輕量刑（見本院卷第32頁、第148頁、第198
    頁），然被告上開舉止無非係對告訴人造成二次傷害；參酌
    被告本案犯行後猶飾否認，足見其願與對告訴人道歉並進行
    和解僅係為圖免刑責而已，並非真心悔過，亦無誠心道歉及
    彌補告訴人之意，尚不得以此為有利被告量刑因素之認定；
    再兼衡被告前無犯罪紀錄，有臺灣高等法院被告前案紀錄表
    在卷足參，及其自承劇場藝術碩士畢業之智識程度，曾任全
    職記者，而現為專職劇場導演，每月收入約新臺幣6至7萬元
    ，尚需撫養家人等生活狀況（見本院卷第171頁），暨其素
    行、犯罪之動機、目的等一切情狀，量處如主文所示之刑，
    併諭知易科罰金之折算標準，以資懲儆。
　⒉至被告及其辯護人請求傳喚證人黃彥勳，欲證明被告品行端
    正，並非任意觸摸他人身體之人云云（見本院卷第87至88頁
    ）。然尊重他人身體界限，未經他人同意不得任意觸摸他人
    身體，仍係一般人需具備之品行要求，否則立法者何須就基
    於性騷擾意圖，乘人不及抗拒而為親吻、擁抱或觸摸他人臀
    部、胸部或其他身體隱私處之行為，加以處罰（即性騷擾防
    治法第25條第1項之性騷擾罪），從而，該等非屬被告具特
    別品性之事項，核無調查之必要性，附此敘明。
據上論斷，應依刑事訴訟法第284條之1、第299條第1項前段，性
騷擾防治法第25條第1項，刑法第11條前段、第41條第1項前段，
判決如主文。
本案經檢察官戚瑛瑛提起公訴，由檢察官羅儀珊到庭執行公訴。
中　　華　　民　　國　　111 　年　　6 　　月　　14　　日
　　　　　　　　　刑事第十一庭  法　官　林鈺珍
以上正本證明與原本無異。
如不服本判決應於收受送達後20日內向本院提出上訴書狀，並應
敘述具體理由；其未敘述上訴理由者，應於上訴期間屆滿後20日
內向本院補提理由書（均須按他造當事人之人數附繕本）「切勿
逕送上級法院」。告訴人或被害人如對於本判決不服者，應具備
理由請求檢察官上訴，其上訴期間之計算係以檢察官收受判決正
本之日期為準。
　　　　　　　　　　　　　　　　書記官　葉潔如
中　　華　　民　　國　　111 　年　　6 　　月　　14　　日
附錄本案論罪科刑法條全文： 
性騷擾防治法第25條
意圖性騷擾，乘人不及抗拒而為親吻、擁抱或觸摸其臀部、胸部
或其他身體隱私處之行為者，處2年以下有期徒刑、拘役或科或
併科新臺幣10萬元以下罰金。
前項之罪，須告訴乃論。